【裁判字號】    87,上訴,1388
【裁判日期】    890121
【裁判案由】    毒品危害防制條例等
【裁判全文】
臺灣高等法院臺中分院刑事判決                  八十七年度上訴字第一三八八號
    上  訴  人
    即  被  告  乙○○
右上訴人因違反毒品危害防制條例案件，不服臺灣彰化地方法院中華民國八十七年三
月十一日第一審判決（八十六年度訴字第一二四九號，起訴案號：臺灣彰化地方法院
檢察署八十六年度偵字第九一七六號；併辦案號：同署八十八年度偵字第七六六九號
），提起上訴，本院判決如左：
    主  文
原判決撤銷。
乙○○連續施用第一級毒品，免刑。扣案殘留海洛因之削尖塑膠吸管填充器及注射針
筒各壹支均沒收銷毀之，塑膠袋貳個沒收。
    事  實
一、乙○○基於概括犯意，自民國（以下同）八十六年十月上旬某日起連續在彰化縣
    彰化市○○路旁，施用第一級毒品海洛因，為警於八十六年十月二十一日在月同
    市○○路三一○巷三二號林政賢住處查獲，扣得乙○○所有殘留第一級毒品海洛
    因之削尖塑膠吸管填充器及注射針筒各一支，供施用毒品之塑膠袋二個等物，又
    於停止戒治交付保付管束期間之八十八年七月十二日前四日內之某日基於同上施
    用第一級毒品海洛因之概括之犯意，施用海洛因一次。
二、案經彰化縣警察局移請台灣彰化地方法院檢察署檢察官偵查起訴，嗣由本院裁定
    送觀察、勒戒後有繼續施用毒品傾向，裁定令入戒治處所施以強制戒治一年，嗣
    裁定停止戒治，以餘期日交付保護管束，於八十八年十二月一日執行期滿。
    理  由
一、右開事實，業經上訴人即被告乙○○（以下簡稱被告）自白不諱，且有如事實欄
    所載施用毒品器具扣案，暨彰化縣衛生局、法務部調查局、長昕生活事業股份有
    限公司新東分公司出具之尿液檢驗報告附卷可稽，被告犯行，可以認定。
二、被告行為後，毒品危害防制條例已於八十七年五月二十日公布，自同月二十二日
    起施行，以之與行為時之麻醉藥品管理條例相比較結果，以裁判時之新法即毒品
    危害防制條例之規定有利於被告，自應適用該新法。核被告所為，係犯毒品危害
    防制條例第十條第二項之施用第一級毒品罪其持有毒品之低度行為，應為較高度
    之施用毒品犯行所吸收不另論罪。其先後多次施用毒品行為犯罪構成要件相同，
    顯係基於概括之犯意為之，為連續犯以一罪論，公訴人移送併辦部分（八十八年
度偵字第七六六九號）與起訴部分具有連續犯之裁判上一罪關係，本院自無併予
    審判，附此敘明。被告經本院依職權裁定送觀察、勒戒後有繼續施用毒品之傾向
    ，經本院裁定令入戒治處所施以強制戒治一年，嗣裁定停止戒治，所餘期間交付
    保護管束於八十八年十二月一日保護管束等情，有台灣台中看守所附設勒戒所八
    十七年十一月十八日中所奕總字第三八九七號號函送之證明書及本院裁定，臺
    灣彰化地方法院檢察署檢察官保護管束執揮書附卷可參，應依法為免刑之判決。
    原審予以論罪科刑固非無見，惟原判決未及依修正後之毒品危害防制條例之規定
    為免刑之判決容有可議，被告上訴意旨，指摘原判決不當，為有理由，應由本院
    將原判決關於連續非法吸用化學麻醉藥品部分撤銷，而為免刑之判決。又扣案上
    開殘留海洛因之削尖塑膠袋二個為被告所有供施用毒品，，應依同條例第十八條
    第一項前段之規定，宣告沒收銷燬之，之用業據被告於偵查中供明，併予宣告沒
    收。
三、據上論斷，應依刑事訴訟法第三百六十九條第一項前段、第三百六十四條、第二
    百九十九條第一項但書，毒品危害防制條例第十條第二項、第二十條第二項、第
    三十五條第三款、第十八條第一項前段，刑法第十一條前段、第二條第一項前段
    、第五十六條、第三十八條第一項第二款，判決如主文。
本案經檢察官甲○○到庭執行職務。
中      華      民      國    八十九     年      一       月   二十一   日
                                   臺灣高等法院臺中分院刑事第四庭
                                         審判長法  官  沈  佛  家
                                               法  官  朱      樑
                                               法  官  胡  國  棟
右正本證明與原本無異。
如不服本判決應於收受送達後十日內向本院提出上訴書狀，其未述上訴之理由者並
得於提起上訴後十日內向本院補提理由書（均須按他造當事人之人數附繕本）。
                                                書記官  吳  麗  慧
中      華      民      國    八十九     年      一       月   二十五   日
                                                                        Ｆ


司法院資訊處製作；財團法人民間司法改革基金會備份。
